«Mélanges» (dossiers de clients) de l’étude XXXV. MC/ET/XXXV/1306-1355 (XVe-XIXe siècle)
Archives nationales
«Mélanges» (dossiers de clients) de l’étude XXXV.
XVe-XIXe siècle
MC/ET/XXXV/1306-MC/ET/XXXV/1355
Etude XXXV
4,50 ml ou 37 cartons (boîtes 10 cm, 10,5 cm, 12 cm ou 15 cm)
Archives nationales de France
Autres documents de l'étude (dossiers de clients, comptabilité...): s'agissant d'archives privées, ces documents sont communicables selon les modalités fixées par le déposant ou le donateur.
Certains documents ne sont pas accessibles en raison de leur mauvais état de conservation.
Don
Accès aux instruments de recherche de tous les notaires de l'étude XXXV
Archives de l'étude XXXV
- Dossiers de clients constitués au XVIIIe siècle., XVIIe-XVIIIe siècles; MC/ET/XXXV/1306- MC/ET/XXXV/1340
  L’étude XXXV offre un cas exceptionnel, on y a conservé un lot de dossiers de clients constitués au XVIIIe siècle: actes de l’état civil et religieux, contrats de mariage, testaments, inventaires, partages, actes de tutelle, constitutions et ventes de rentes, ventes et baux immobiliers, obligations, quittances, comptes, lettres, etc.
  acte d'état civil; contrat de mariage; testament; inventaire après décès; partage; compte de tutelle; constitution de rente; acte de vente; bail; obligation; quittance; compte
  - Dossiers n° 32 à 37., XVIIe-XVIIIe siècles; MC/ET/XXXV/1306
    Lettre B.
  - Dossiers n° 38 à 40., XVIIe-XVIIIe siècles; MC/ET/XXXV/1307
  - Dossiers n° 41 à 80., XVIIe-XVIIIe siècles; MC/ET/XXXV/1308
    Lettres B et C.
  - Dossiers n° 82 à 109., XVIIe-XVIIIe siècles; MC/ET/XXXV/1309
    Lettre C.
  - Dossiers n° 110 à 143., XVIIIe siècle; MC/ET/XXXV/1310
    Lettre D.
  - Dossiers n° 144 à 182., XVIIIe siècle; MC/ET/XXXV/1311
    Lettres D-G.
  - Dossiers n° 203 à 238., XVIIe-XVIIIe siècles; MC/ET/XXXV/1312
    Lettres H-L.
  - Dossiers n° 239 à 269., XVIIe-XVIIIe siècles; MC/ET/XXXV/1313
    Lettres L-M.
  - Dossiers n° 270 à 294., XVIIe-XVIIIe siècles; MC/ET/XXXV/1314
  - Dossiers n° 296 à 321., XVIIe-XVIIIe siècles; MC/ET/XXXV/1315
    Lettres L-P.
  - Dossiers n° 326 à 329., XVIIe-XVIIIe siècles; MC/ET/XXXV/1316
  - Dossiers n° 332 à 364., XVIIe-XVIIIe siècles; MC/ET/XXXV/1317
    Lettres P-R.
  - Dossiers n° 365 à 374., XVIIe-XVIIIe siècles; MC/ET/XXXV/1318
    Lettre R.
  - Dossiers n° 375 à 405., XVIIe-XVIIIe siècles; MC/ET/XXXV/1319
  - Dossiers n° 407 à 437., XVIIe-XVIIIe siècles; MC/ET/XXXV/1320
    Lettres S-V.
  - Dossier n° 455., XVIIIe siècle; MC/ET/XXXV/1321
  - Dossiers n° 442 à 454., XVIIIe siècle; MC/ET/XXXV/1322
  - Dossiers n° 494 à 547., XVIIIe siècle; MC/ET/XXXV/1323
  - Dossiers n° 548 à 557., XVIIIe siècle; MC/ET/XXXV/1324
  - Dossiers n° 559 à 581., XVIIIe siècle; MC/ET/XXXV/1325
  - Dossier n° 582 et pièces diverses., XVIIIe siècle; MC/ET/XXXV/1326
  - Dossiers n° 587 à 612., XVIIIe siècle; MC/ET/XXXV/1327
  - Dossiers n° 613 à 714., XVIIIe siècle; MC/ET/XXXV/1328
  - Dossiers n° 714 à 778., XVIIIe siècle; MC/ET/XXXV/1329
  - Dossiers n° 779 à 782., XVIIe-XVIIIe siècles; MC/ET/XXXV/1330
  - Dossiers n° 781bis à 876., XVIIe-XVIIIe siècles; MC/ET/XXXV/1331
  - Dossiers n° 877 à 891., XVIIIe siècle; MC/ET/XXXV/1332
  - Dossiers n° 911 à 942., XVIIe-XVIIIe siècles; MC/ET/XXXV/1333
  - Dossiers n° 943 à 957., XVIIe-XVIIIe siècles; MC/ET/XXXV/1334
  - Dossiers n° 1054 à 1097., XVIIe-XIXe siècles; MC/ET/XXXV/1335
  - Dossiers n° 1099 à 1101., XVIIe siècle; MC/ET/XXXV/1336
  - Dossiers n° 1102 et 1103., XVIIIe siècle; MC/ET/XXXV/1337
  - Dossier n° 1103 (suite)., XVIIe-XVIIIe siècles; MC/ET/XXXV/1338
  - Dossiers n° 1103 à 1109., XVIIIe siècle; MC/ET/XXXV/1339
  - Dossiers n° 1103bis à 1114., XVIIe-XIXe siècles; MC/ET/XXXV/1340
- Registre de Mazelier., 1491-1501; MC/ET/XXXV/1341
  Registre de Mazelier (notaire du diocèse de Périgueux), coté par double lettre DD (30 x 23 cm): aveux et dénombrements, baux, testaments, donations, etc. 171 feuillets.
  Périgueux (Dordogne); bail; testament; donation; Mazelier; notaire
- Mélanges., 1653-1818; MC/ET/XXXV/1342
  Mariages, ventes, constitutions, titre nouvel, etc.
  contrat de mariage; acte de vente; titre nouvel; constitution de rente
- Registres de délibérations des créanciers., 1675-1684; MC/ET/XXXV/1343
  Registres de délibérations des créanciers de Pierre de Bellièvre, marquis de Grignon: deux registres (34 x 21 cm).
  Bellièvre, Pierre de; Grignon, marquis de; délibération; registre
- Feuilles d’almanachs., 1676, 1683; MC/ET/XXXV/1344
  Almanach d’agenda pour 1676 (deux feuillets), 1683 (janvier-juin), à Paris, chez Antoine de Rafle, rue du Petit-Pont à l’Image Saint-Antoine. Ces feuilles d’almanachs forment en réalité la couverture intérieure des deux registres précédents.
  Rafle, Antoine de; Petit-Pont (rue du); éditeur; registre
- Registres de délibérations des créanciers., 1677-1685; MC/ET/XXXV/1345
  Registres de la direction des créanciers de feu Pierre Barangue, procureur au Châtelet. 3 août 1677-8 juin 1685 en deux 2 volumes (34 x 21 cm).
  En tête du second volume: almanach d’agenda pour 1681, chez Antoine de Rafle, rue du Petit-Pont à l’Image Saint-Louis.
  Pour 1683, janvier-juin seulement, chez veuve Oudot, rue Vieille-Boucherie.
  Pour 1684, même librairie.
  Les trois premiers sont en deux parties, la feuille de l’almanach de 1684, en revanche, n’a pas été coupée en deux et le premier semestre des trois a été détérioré par l’humidité.
  délibération; registre; Barangue, Pierre; Rafle, Antoine de; Oudot (veuve); Petit-Pont (rue du); Vieille-Boucherie (rue de la); procureur de justice (Ancien Régime)
- Dossier Conti., 1727-1786; MC/ET/XXXV/1346
  Dossiers de Louis François Bourbon de Conti (1664-1709), Louis Armand Bourbon de Conti (1695-1727), Louise Élisabeth de Bourbon Condé (1692-1775): testaments, inventaire après décès, abandon des droits des parties, quittances, ventes, etc.
  Conti, Louis François Bourbon de; Conti, Louis Armand Bourbon de; Bourbon Condé, Louise Élisabeth de; testament; inventaire après décès; quittance; acte de vente
- Dossiers Balletti et de Dufort., XVIIIe siècle; MC/ET/XXXV/1347
  Dossier Louis de Dufort, duc de Lorges (son testament) et Michel Chamillart, ministre d’Etat. (XVIIIe siècle).
  Dossier Balletti dit Mario et Antoine Étienne Balletti, l’un des comédiens italiens (1741-1742): créanciers de la succession et note du chirurgien R. Du Bertrand.
  Chamillart, Michel; Dufort, Louis de; Lorges (duc de); Balletti, Antoine Étienne; Du Bertrand, R.; ministre; chirurgien; testament
- Dossier Pierre Frenoir., 25 juin 1771; MC/ET/XXXV/1348
  Pierre Frenoir mercier quai de la Mégisserie: inventaire et autres expéditions (Baribes, notaire) en un registre (33 x 22,5 cm).
  inventaire après décès; registre; Frenoir, Pierre; Mégisserie (quai de la)
- Dossier Joachim Filleul Baugé., 1788; MC/ET/XXXV/1349
  Joachim Filleul Baugé garçon de la chambre du Roi et concierge des châteaux de Choisy-le-Roi: scellés, inventaire et autres expéditions en un registre (35 x 22 cm).
  inventaire après décès; registre; Baugé, Joachim Filleul; concierge; Choisy-le-Roi (Val-de-Marne)
- Dossier Lefebvre., 1788-1789; MC/ET/XXXV/1350
  François Antoine Macloud Lefebvre mercier, rue Montorgueil: succession (1788-1789).
  Lefebvre François Antoine Macloud; Montorgueil (rue)
- Compagnie de New York, XVIIe-XIXe siècles; MC/ET/XXXV/1351
  Compagnie de New York à Castorland: acquisitions, déclarations et actes de garantie, ventes, quittances, justificatifs de compte, obligations, documentation et correspondance diverses.
  New York (Etats-Unis); acte de vente; quittance; compte; obligation
- Dossier Guillaume Périer., XVIIIe-XIXe siècles; MC/ET/XXXV/1352
  Guillaume Périer secrétaire général de la Marine, secrétaire des commandements de M. de Bourbon-Penthièvre, ancien fermier général, décédé à l’hôtel de Toulouse: succession, inventaire, délibérations des créanciers (1793-1809), etc., en un registre (32 x 22 cm).
  secrétaire; inventaire après décès; Périer, Guillaume; Bourbon-Penthièvre, de; registre
- Dossiers Pernon et Poret de Blosseville., 1772-1818; MC/ET/XXXV/1353
  Louis Aymond Pernon, administrateur de la Loterie nationale de France, demeurant rue Neuve des Capucins à Paris, et aussi à Lyon: succession, testament, dépôts de pièces, contrat de mariage, donation, procurations, ventes, quittances, etc. (1772-1801).
  Alphonse Charles Poret comte de Blosseville, capitaine de vaisseaux: titres de propriété (notamment d’une maison à Versailles, rue Saint-Louis, 29), plans et élévation partielle, adjudications, ventes, liquidations, quittances, extraits d’état civil, etc. XVIIIe siècle-1818.
  Pernon, Louis Aymond; Poret de Blosseville, Alphonse Charles; administrateur; testament; dépôt de pièces; contrat de mariage; donation; procuration; acte de vente; quittance; liquidation; acte d'état civil; Lyon (Rhône); Versailles (Yvelines); Neuve-des-Capucins (rue)
- Ivry-sur-Seine., 1647-1757; MC/ET/XXXV/1354
  Ivry-sur-Seine: titres de propriété des fiefs de la Croix, de Compiègne et de la Tour, et d’autres biens ruraux, paraissant le résidu d’un dossier du château d’Ivry acquis par M. de Talleyrand, de la succession de la duchesse douairière d’Orléans: description du château (2 pages).
  Ivry-sur-Seine (Val-de-Marne); Talleyrand, de
- Acquisition de terrains par Georges Louis Leclerc, comte de Buffon et autres dossiers., 1710-1841; MC/ET/XXXV/1355; Mesnil, Gabriel; Rahault, François; Baron, René; Belurgey, Antoine; Fourcault de pavant, Jean; Thion de la chaume, Auguste
  Dossier relié, constitué par les pièces relatives à la nomination et à la réception des notaires Gabriel Mesnil, François Rahault, René Baron, Antoine Belurgey: cession de Fourcault de Pavant de Belurgey, note sur les visites et cadeaux à faire et effectivement faits par Belurgey à sa réception. 1710-1788.
  Réception d’Isaac Goursaud, chirurgien à Chaillot. 1777.
  Régiment des Gardes suisses du roi: reçu de la somme représentative de six mois de logement dans la maison n°148 à Chaillot. 1781.
  Maison de Chaillot: avertissement pour déclaration au terrier des dames visitandines et reçu de cens. 1781-1782.
  Georges Louis Leclerc, comte de Buffon: vente et acquisition de terrains. 1784-1787.
  Lettre de Touffait, agent de la commission de la marine et des colonies au port d’Ostende (auj. Belgique), au général Moreau à Ardenbourg (auj. Pays-Bas), lui envoyant une lunette et lui souhaitant le succès de ses opérations. 6 fructidor an II.
  Domaine de La Muette: adjudication, acquisition du citoyen Auguste Victor Thion, [Auguste Thion de La Chaume, notaire], échange, bail, plan du pavillon et du parc (45 x 56 cm). An III-1817.
  Maisons du boulevard Bonne-Nouvelle, n°10 et 12, société Léopold Bruguier et Cie: action de mille francs sur papier pelure (11,5 x 23 cm). 1841.
  Goursaud, Isaac; Leclerc de Buffon, Georges Louis; Buffon, Georges Louis; Touffait; Moreau, général; chirurgien; notaire; Ostende (Belgique); Pays-Bas; Bonne-Nouvelle (boulevard de); Chaillot (quartier); Muette (quartier); échange; bail